# 关于收益债券的问题

提问人：zss850923 时间：2017-07-17 19:08:24
收益债券：发行方在未产生足够利润的前提下不支付利息，那么购买债券的投资者即债券持有人何时确认利息收入？发行方是不是需要按期计提利息支出？发行方是如何降低企业的财务杠杆的？

回答人：chenyiwei
1 、投资人确认利息收入同样应满足“相关的经济利益很可能流入本企业”的条件，因此需对发行方未来的盈利前景作出合理、谨慎的估计，在此基础上确认利息收入。不一定只能在实际收到款项时确认。 2 、发行方仍需按期计提利息支出，对确定无需支付的部分（已解除支付的现时义务的部分）才能转回冲减利息支出（或作为营业外收入）。 3 、对发行方而言，仍应确认为负债——应付债券。